【裁判字號】    92,重上更(一),89
【裁判日期】    920731
【裁判案由】    偽造文書等
【裁判全文】
臺灣高等法院臺中分院刑事判決                九十二年度重上更(一)字第八九號
    上  訴  人  臺灣臺中地方法院檢察署檢察官
    被      告  甲○○
右上訴人因被告偽造文書等案件，不服臺灣臺中地方法院八十七年度訴字第二三六七
號，中華民國八十七年九月三十日第一審判決（起訴案號：臺灣臺中地方法院檢察署
八十七年度偵字第一九三０九、二０七五四號，移
九六一號），提起上訴，於判決後，經最高法院第一次發回更審，本院判決如左：
    主      文
原判決撤銷。
甲○○連續行使偽造私文書，足以生損害於他人，處有期徒刑陸月，如易科罰金，以
參佰元折算壹日。
扣案之仿冒日商新力電腦娛樂股份有限公司商標遊戲光碟片玖佰壹拾陸片、仿冒日商
西雅企業股份有限公司商標盜版遊戲光碟片肆佰玖拾肆片、仿冒日商任天堂股份有限
公司商標遊戲卡匣肆佰肆拾陸盒、進出貨資料壹冊、遊戲卡匣之包裝紙及包裝盒各壹
捆均沒收。
    事      實
一、甲○○係設於臺中市○○路○段三五之一號「欣奇玩具商行」之負責人，經營販
    賣各種遊戲軟體、電視遊樂器及其周邊設備，明知如附件所示之「PS設計圖」、
    「Play Station」商標圖樣屬日商新力電腦娛樂股份有限公司（下稱新力公司）
    向經濟部中央標準局（已改制為經濟部智慧財產局，以下簡稱智慧財產局）申請
    註冊，取得各指定使用於電腦、錄有電腦程式之卡帶、磁碟、光碟、卡匣（「PS
    設計圖」）及電腦、錄有電腦程式之磁碟、磁卡、磁帶及光碟（「Play Station
    」）之商標專用權，現仍於商標專用期間內；如附件英文「SEGA」商標圖樣屬日
    商西雅企業股份有限公司（下稱：西雅公司）向智慧財產局申請註冊，取得指定
    使用於計算機、微電腦、家用微電腦、公司用微電腦、硬體、軟體、電腦用磁帶
    、磁碟、電視遊樂器用之程式卡帶、磁帶、磁碟、磁碟驅動器等商品之商標專用
    權，現仍於商標專用期間內；又明知如附件所示「任天堂Nintendo」、「GAME
    BOY」、「DONKEY KONG」、「瑪莉MARIO」、「superfamicom」、「日圖」等商
    標圖樣，均係日商任天堂股份有限公司（下稱任天堂公司）向智慧財產局申請註
    冊取得商標專用權，取得各指定使用於電子計算機、中央處理器、電視遊樂器用
    程式卡匣、磁碟、半導體記憶體、電視遊樂器、投幣式電子遊樂器、鍵盤、掌上
    型液晶畫面之電子遊戲機等商品，經延展或仍在專用期間內，以上商標均在國際
    間行銷多年，且均為相關大眾所共知之商標；且日商新力、西雅、任天堂等公司
    所生產之電視遊樂器程式遊戲光碟片及卡匣等物，在國內市場行銷多年，品質著
    有信譽，為相關消費大眾所共知之商品，竟意圖營利，基於概括之犯意，連續自
    民國八十六年七月間及八十七年七月間某日起，以光碟片每片新台幣（下同）三
    十元至四十元、遊戲卡匣每盒二百元不等之價格，向黃維海（另案偵辦）及真實
    姓名年籍均不詳，綽號「小張」、「蔡先生」、「台北小張」之成年男子販入分
    別於仿冒遊戲光碟內及仿冒遊戲卡匣包裝盒上使用上開註冊商標之仿冒商品之重
    製物，其中仿冒之遊戲光碟內容，同時分別偽造有「LICENSED BY SONY COMPUTER
    ENTERTAINMENT INC.」（中譯：由新力電腦娛樂股份有限公司授權）及「
    PRODUCED BY OR UNDER LICENSE FROM SEGA ENTERPRISES LTD. 」（中譯：由西
    雅企業股份有限公司製造或授權）等字樣，足以對外表示該等光碟產品係新力公
    司、西雅或任天堂公司所生產，再以每片遊戲光碟六十元至七十元之價格，遊戲
    卡匣以每盒二百五十元之價格，販售予不特定人，而侵害新力公司、西雅公司及
    任天堂公司之商標權，並於販售時連續行使新力公司、西雅公司之仿冒光碟軟體
    內所含之前揭各該偽造授權及包裝盒上任天堂公司商標圖樣之準私文書，足生損
    害於新力公司、西雅公司及任天堂公司。
二、嗣於八十七年七月二十二日，在上址為法務部調查局臺中縣調查站（以下稱臺中
    縣調站）調查人員查獲，並扣得甲○○所有之於遊戲軟體內仿冒新力公司「ＰＳ
    」商標之盜版遊戲光碟片九百十六片、仿冒西雅公司「ＳＥＧＡ」商標盜版遊戲
    光碟片四百九十四片。又於八十八年二月八日，復為法務部調查局中部地區機動
    工作組（以下稱中機組）調查人員在同一地點查獲，另扣得甲○○所有之於包裝
    盒上或卡匣遊戲軟體內仿冒任天堂公司商標遊戲卡匣共四百四十六盒、任天堂遊
    戲卡匣包裝紙及包裝盒各乙捆。
三、案經日商訴由臺中縣調站報告及日商新力公司訴由臺灣臺中地方法院檢察署檢察
    官偵查起訴，暨日商任天堂公司訴由中機組報請同署檢察官移送併辦。
    理      由
壹、訊據被告甲○○固坦承於右揭時、地販售仿冒之遊戲軟體光碟片或卡匣以牟利之
    情，惟矢口否認有公訴人所指稱之犯行，辯稱：本件扣案光碟片必須透過主機執
    行始得以在電視營幕上出現系爭商標圖樣及前開授權字樣，是按圖樣或字樣乃源
    自於其試驗時所用之電玩遊戲主機內建之晶片，非燒錄於扣案之光碟或卡匣內，
    難認有何侵害商標權或偽造文書之情事。況一般遊戲光碟仿品與真品間其價差數
    十倍，消費者買受時均知所購者非原裝之真品，無混同誤認之虞，縱認前開商標
    圖檔及授權文句均源自於扣案之光碟，仍需經由遊戲主機執行始能呈現，伊既不
    知扣案光碟中存有仿冒之商標圖檔，無由主張其內容，即不該當於行使偽造私文
    書罪等語。縱認系爭商標圖樣、授權文字確係存在於原光碟片之中，伊僅為單純
    的販賣行為尚不該當商標法第六十二條、第六十三條及刑法第二百二十條、第二
    百十六條等罪名。而扣案仿冒任天堂遊戲卡匣係綽號「台北小張」者推銷寄賣，
    伊不清楚係仿冒任天堂公司之產品云云。
貳、經查：
  一、「商標之使用」係指為行銷之目的，將商標用於商品或其包裝、容器、標帖、
      說明書、價目表或其他類似物件上，而持有、陳列或散布，指定使用於同一商
      品或類似商品上，且須申請註冊，經主管機關核准後，方得取用得專用權，商
      標法第二條、第六條及第二十一條定有明文。又如透過電磁作用，以遊樂器、
      光碟機、電腦主機之操作為媒介，於電視或電腦螢幕前出現商標圖樣者，其標
      示型態足資一般商品購買人認識其係表彰商品之來源者，解釋上應認屬於商標
      法第六條第一項所定之「商標之使用」，故若未經商標專用權人授權，而使用
      相同或近似於他人註冊商標圖樣於同一商品或類似商品上，應屬侵害他人之商
      標專用權。又商標法第六十三條僅規定「明知為前條商品而販賣者．．．」，
      就其文義觀之，行為人只要明知其所販賣之商品或該商品附加之廣告、標帖、
      說明書、價目表或其他文書，有同法第六十二條第一款、第二款所定之情形者
      ，即為已足；且由第六十二條與第六十三條之規定加以比較，第六十三條並未
      規定有「使人誤認或混淆商品」之意圖為要件，係因商標主要在表彰商品來源
      ，仿冒他人商標即有使消費者誤認商品來源之危險，因此，販賣仿冒商標之商
      品行為本身，在行為人主觀犯意上，即有承繼前階段之仿冒意圖犯意，故立法
      者認為販賣者只須明知所販賣者，係仿冒他人商標仍加以販賣，其行為本身即
  應加以非難，而無庸贅論是否有「使人誤認或混淆商品」意圖存在。本件扣案
      之仿冒光碟片經原審法院與本院前審分別於八十七年十一月三十日、八十八年
      一月十一日與八十九年一月二十日當庭勘驗結果：使用告訴代理人提供之改裝
      主機測試，在未裝入光碟片而空機播放時，電視螢幕會分別先出現「SONY 」
      及「SEGA SATURN」之畫面（下簡稱：「第一畫面」），接下來為日文主目錄
      畫面，其後再無任何其他畫面出現。俟放入扣案光碟片，除會出現「第一畫面
      」外，接著則分別會出現上方為「PS設計圖」圖樣、中央為「PlayStation TM
      」圖樣、下方為「Licensed by Sony Computer Entertainment Inc.」授權文
      字、最下方為「SCEI TM」或「SCEA TM」之畫面及上方為「SEGA」商標圖樣、
      下方為「PRODUCED BY OR UNDER LICENSE FROM SEGA ENTERPRISES LTD.
      」授權文字，此分別經原審法院及本院前審勘驗明確，並製有勘驗筆錄在卷可
      憑（見原審卷第五二頁、第六０頁反面至第六二頁反面，本院前審卷(1)第一六
      七頁），並有抽樣列印圖片二張足稽（見原審卷第六三頁），足證扣案之仿冒
      光碟片內之軟體，確各含有前開勘驗所呈現之第二畫面之各該「PS設計圖」與
      「SEGA」之商標圖樣及前開授權文字。另扣案之仿冒任天堂公司遊戲卡匣則均
      於包裝上印有如附件所示經任天堂公司註冊之商標圖樣，有扣案遊戲卡匣共四
      百四十六盒及任天堂遊戲卡匣包裝紙及包裝盒各乙捆可徵。本件扣案之遊戲光
      碟片封面及光碟片表面固均無「SEGA」、「PLAY STATION」之相關文字或商標
      標示，此業經原審法院當庭勘驗屬實（見原審卷第五一頁反面、第二四六頁反
      面），然仿冒之遊戲光碟片內已燒錄儲存有該等商標，透過電視遊樂器主機執
      行程式，於電視螢幕上仍可出現該等商標圖樣。該等商標已為消費者所熟識，
      足以表彰該商品一定品質或商譽之保證，仿冒之遊戲光碟片已與該等商標結為
      一體，不能僅以該等遊戲光碟片之外觀或包裝未顯示上述商標，即認未違反商
      標法第六十三條之規定。
  二、再按文書為意思表示之方法，文書既在表示一定之意思，自須以一定之方法表
      現，使人類之感官能知悉之，否則不符文書之涵義。其表現方法通常不外為文
      字、為象形（及圖畫或圖樣）或為符號，並附著於一定媒介之上。而刑法上所
      稱之文書，限於足以表彰法律上權利義務或事實證明，或足以產生法律上權利
      義務關係或事實之意思表示。刑法偽造文書罪所要保護者，為基於法律關係而
      制作之文書，亦即表彰某一法律關係、某一法律事實或達成某一法律目的而制
      作之文書。在紙上或物品上之文字、符號，依習慣或特約，足以為表示其用意
      之證明者及以錄音、錄影或電磁紀錄藉機器或電腦之處理所顯示之聲音、影像
      或符號，足以為表示其用意之證明者，依修正後刑法第二百二十條第一項、第
      二項規定，均以文書論。按刑法未修正前，在電磁紀錄或藉電腦處理所顯示之
      影像、符號而足為表示其用意者，本屬於文書，是為刑法偽造文書印文罪章所
      保護之範疇，至於刑法第二百二十條於八十六年之修正，無非將構成要件做具
      體明確規範以杜爭議，係屬事實變更，而非法律變更。本件被告甲○○所販賣
      之仿冒光碟片，如將光碟片置於電腦遊戲主機之固定位置內執行其內之程式，
      即分別出現新力公司及西雅公司之英文名稱及授權文字，此業經於原審勘驗無
      訛，且扣案仿冒任天堂公司之遊戲卡匣包裝盒上咸標示有經任天堂公司註冊之
      商標，均如前述，則依上開說明，被告將仿冒光碟片交付予不特定人，或藉由
      機器或電腦之處理，顯現前開準文書，自足生損害於日商新力公司、西雅公司
      及任天堂公司，應屬行使偽造準私文書之行為。
  三、如附件所示之各項商標，業經告訴人新力公司、西雅公司及任天堂公司先後向
      我國經濟部中央標準局申請註冊在案，有如附件經濟部中央標準局商標註冊證
      影本附卷可憑。前開商標經上開公司不斷以廣告或其他途徑向消費大眾介紹上
      開商標所表彰之商品，使上開商標廣為消費大眾所共知，並於市場上具有相當
      之佔有率，足見彼等生產商品所附加之商標均為相關大眾所共知之商標乙節，
      甚為灼然。況彼等公司之商品於向我國申請註冊商標之前，即於其本國及世界
      各國風行多年，益徵上開商標確為相關大眾所共知之商標無訛。而被告甲○○
      就市價分別為一千元以上之遊戲軟體均僅以光碟六十元至七十元，卡匣二百五
      十元之價格出售，其應明知其所販售者屬盜版品無訛，被告明知而販賣以相關
      大眾所共知之他人商標為相同之使用致與他人商品混淆之仿冒光碟與卡匣暨行
      使偽造準私文書之情，既經告訴人新力公司、西雅公司及任天堂公司指訴綦詳
      ，復有如犯罪事實欄所述之扣案證物可資佐證。是本件事證即臻明確，被告之
      犯行已堪認定。
參、核被告甲○○所為，係犯商標法第六十三條之販賣仿冒商標商品罪及刑法第二百
    十六條、第二百十條、第二百二十條第二項之行使偽造準私文書罪。被告多次販
    賣仿冒遊戲光碟片、遊戲卡匣，違反商標法及行使偽造準私文書之犯行，均時間
    緊接，犯罪構成要件相同，顯均係基於概括犯意為之，分別依連續犯論以一罪，
    並加重其刑。所犯上開二罪，係一行為觸犯數罪名，為想像競合犯，應依刑法第
    五十五條之規定，從情節較重之行使偽造準私文書處斷。公訴人起訴事實雖未論
    及被告於八十八年二月八日為警查獲所扣得之仿冒任天堂公司遊戲卡匣之違反商
    標法與行使偽造私文書之犯行，然該部分犯行與已起訴且經認定有罪部分有連續
    犯及想像競合犯之裁判上一罪關係，亦為起訴效力所及，本院均應併予審論。另
    告訴人新力及西雅公司之告訴代理人陳和貴律師認被告所為除侵害新力、西雅公
    司前揭商標權等權利外，其販售扣案盜版遊戲光碟之犯行尚侵害此二公司之電腦
    程式著作權云云，惟依著作權法第一百條前段之規定，此部分屬告訴乃論之罪，
    而依刑事訴訟法第二百四十二條第一項之規定，告訴應以書狀或言詞向檢察官或
    司法警察官為之，查新力及西雅公司於偵查中並未向檢察官或司法警察官提出侵
    害著作權之告訴，雖其嗣於原審委任陳和貴律師向原審法院提出告訴（見原審卷
    第二五０頁），於法不合，自不生合法告訴之效力，此部分既未經告訴復未經檢
    察官起訴，本院即不得併予審究，併此敘明。原審率信被告之辯解，遽為被告無
    罪判決之諭知，自屬未洽，檢察官上訴指摘原判決不當，即有理由，自應由本院
    將原判決予以撤銷改判。爰審酌被告之素行尚屬良好、其犯罪之動機、目的、手
    段、並非仿冒電腦遊戲光碟及卡匣之製造者、扣案仿冒光碟片、卡匣等物之數量
    非微、對政府宣導多時之著作財產權保護所生之危害、犯罪後之態度等一切情狀
    ，量處如主文第二項所示之刑。又被告行為後，刑法第四十一條業於九十年一月
    四日修正為「犯最重本刑為五年以下有期徒刑以下之刑之罪，而受六月以下有期
    徒刑或拘役之宣告，因身體、教育、職業、家庭之關係或其他正當事由，執行顯
    有困難者，得以一元以上三元以下折算一日，易科罰金。但確因不執行所宣告之
    刑，難收矯正之效，或難以維持法秩序者，不在此限。」「併合處罰之數罪，均
    有前項情形，其應執行之刑逾六月者，亦同。」並於同年月十日公布施行，於同
    年月十二日生效，比較新舊法之規定，以變更後之新法對被告有利，依刑法第二
    條第一項前段之規定，自應適用裁判時之新法，併就前開宣告之有期徒刑諭知易
    科罰金之折算標準。扣案仿冒新力公司「ＰＳ」商標遊戲光碟片九百十六片、仿
    冒西雅公司「ＳＥＧＡ」商標盜版遊戲光碟片四百九十四片、仿冒任天堂公司商
    標遊戲卡匣共四百四十六盒、任天堂公司遊戲卡匣包裝盒乙捆，均係被告犯商標
    法第六十三條之罪所販賣之商品，應依商標法第六十四條之規定宣告沒收。任天
    堂公司遊戲卡匣包裝紙乙捆、進出貨資料一冊，則係被告所有，供販賣前開仿冒
    遊戲軟體光碟片及卡匣所用之物，業經被告供明在卷，應依刑法第三十八條第一
    項第二款規定宣告沒收。
肆、公訴意旨及臺灣臺中地方法院檢察署八十八年偵字第八九六一號移送併辦意旨均
    以被告所為另涉犯違反公平交易法第二十條第一項第一款之罪行云云，惟查：
  一、按行為之處罰，以行為時之法律有明文者為限，行為後之法律有變更者，適用
      裁判時之法律，但裁判前之法律有利於行為人者，適用最有利於行為人之法律
      ，此為刑法第一條及第二條第一項所明文；次按同法第二條第一項所指適用最
      有利於行為人之法律，既曰法律，自較刑法之範圍為廣，比較時自應就罪刑有
      關之共犯、未遂犯、連續犯、牽連犯、結合犯以及累犯加重、自首減輕、暨其
      他法定加減原因、減輕或免除其刑與否、與加減比例等一切可資為有利與否之
      情形，綜其全部之結果而為比較，再適用有利於行為人之法律處斷（最高法院
      著有二十四年上字第四六三四號判例參照）。查被告甲○○行為後，公平交易
      法已於八十八年二月三日修正公布，並於同年月五日生效，比較修正前第三十
      五條之規定：違反第二十條之規定，處行為人三年以下有期徒刑、拘役或科或
      併科新臺幣一百萬元以下罰金；修正後第三十五條則規定：違反第二十條第一
      項第一款之情形，經中央主管機關依第四十一條規定限期命其停止、改正其行
      為或採取必要更正措施，而逾期未停止，改正其行為或未採取必要更正措施，
      或停止後再為相同或類似違反行為者，處行為人三年以下有期徒刑拘役或科或
      併科新臺幣一億元以下罰金。按修正後該條雖對罰金刑部份提高，然亦對該條
      構成要件之規定，增加課處行為人刑責之前，應經中央主管機關即行政院公平
      交易委員會依同法第四十一條規定限期命其停止、改正其行為或採取必要更正
      措施，而逾期未停止、改正其行為或未採取必要更正措施，或停止後再為相同
      或類似違反行為者；參酌該條修正說明：基於比例原則，對於違法行為之制裁
      ，倘有許多措施可行時，宜先用輕罰，俟未能達遏阻目的時，始動用重罰。而
      刑罰為國家對於不法者最後且最重之制裁手段，如以行政罰手段足以達管理目
      的，即應先循行政處罰手段，且公平交易法為經濟法，須配合國內經濟環境，
      為最適切之管理。原條文對於虛偽不實記載或廣告逕以處刑罰之規定，施行以
      來迭經業者反映過於嚴苛，學者專家亦多次建議經濟秩序行為之管理，宜以行
      政處理為優先，且本法存有若干不確定法律概念，尤須先有行政介入以為預警
      。爰基於比例原則及先期預警等由，並參考商業登記法第三十二條，於第一項
      明定先由公平交易委員會為行政處理，無效果，再移由司法機關課以刑責，即
      改採「先行政後司法」之處理原則。故綜合該條修正前後之全部意旨而為比較
      ，自以修正後之法律有利於行為人。是本案應依刑法第二條第一項前段之規定
      ，適用修正後之新法為論罪依據。
  二、本件被告甲○○行為後，因涉嫌觸犯公平交易法罪名，經臺中縣調查站報請臺
      灣臺中地方法院檢察署檢察官偵查起訴及移送併辦，然之前被告尚無經中央主
      管機關依第四十一條規定限期命其停止、改正其行為或採取必要更正措施之情
      形發生，有行政院公平交易委員會八十八年五月三十一日（八八）公參字第八
      八０五九四三－００一號函乙紙在卷可憑（見原審卷第八三頁）；況被告並無
      任何違反公平交易法及商標法之前科，此有臺灣高等法院被告全國前案紀錄表
      各一紙在卷可按。是縱認被告所為有違反公平交易法第二十一條第一項第一款
      之情形，然既無先經主管機關為行政處理而無效果之情形，自與同法第三十五
      條所規定之構成要件不合，尚難以該罪相繩，惟公訴意旨認此部分與前揭論罪
      科刑部分有想像競合犯之裁判上一罪關係，爰不另為無罪之諭知；另就公訴人
      移送併辦關此部分，則應退由原檢察官另為適法之處置。
伍、臺灣臺中地方法院檢察署八十八年偵字八九六一號移送併辦意旨另謂：被告甲○
    ○明知扣案之仿冒任天堂公司各項遊戲卡匣中含有重製任天堂公司或領有內政部
    著作權執照，或在我國首次發行，依著作權法第四條第一款規定，均受我著作權
    法保護享有電腦程式著作財產權之遊戲軟體，並未經該公司之授權，為侵害電腦
    程式著作財產權之重製物，竟意圖營利，基於概括之犯意，連續自八十六年七月
    間及八十七年七月間某日起，以遊戲卡匣每盒二百元不等之價格，向真實姓名年
    籍均不詳，綽號「台北小張」之成年男子販入侵害著作權之遊戲卡匣，侵害任天
    堂公司公司之著作權，並以之為常業，被告此部分所為應論以著作權法第九十四
    條之常業犯云云。惟查，被告雖經營上開「欣奇玩具商行」並販賣仿冒遊戲卡匣
    ，惟該專賣店係以販售適合幼齡兒童遊玩之益智積木、填充布娃娃、塑膠童玩等
    玩具為業，系爭遊戲卡匣之販售僅為其營業項目之一小部分，有商店現場之照片
    八幀附卷可憑（見偵查卷第三二頁至第三五頁），足見被告應非倚恃侵害著作權
    維生，並非常業犯，公訴人認此部分被告係犯著作權法第九十四條之常業罪，已
    有誤會。而違反著作權法八十七條第五款明知係侵害電腦程式著作財產權之重製
    物而仍作為直接營利之使用者之規定，若無常業犯之情形，依著作權法第一百條
    前段之規定，需告訴乃論。然依刑事訴訟法第二百四十二條第一項之規定，告訴
    應以書狀或言詞向檢察官或司法警察官為之，已如前述，查任天堂公司於偵查中
    均僅為「告發」、「檢舉」等申告犯罪事實之舉，並未向檢察官或司法警察官表
    明為訴追之意思表示，雖其於原審始委任廖國昌律師就侵害著作權提出告訴（嗣
    被告已另與任天堂公司達成和解，有和解書乙紙可憑，見原審卷第二四一頁），
    然於法已不生合法告訴之效力。併案意旨關此部分既未經告訴，本院即不得併予
    審究，亦應檢還檢察官另為偵查處理。
陸、末按，商標法業於九十二年五月二十八日修正，並經總統公布，惟該法第九十四
    條規定：「本法自公布日起六個月後施行。」是本件仍就修正前之規定予以審酌
    ，附此敘明。
據上論斷，應依刑事訴訟法第三百六十九條第一項前段、第三百六十四條、第二百九
十九條第一項前段，商標法第六十三條、第六十四條，刑法第十一條前段、第五十六
條、第二百十六條、第二百十條、第二百二十條、第五十五條、第二條第一項前段、
修正後刑法第四十一條第一項前段、第三十八條第一項第二款，罰金罰鍰提高標準條
例第二條，判決如主文。
本案經檢察官乙○○到庭執行職務。
中      華      民      國    九十二    年      七      月    三十一    日
       臺灣高等法院臺中分院刑事第五庭
                                        審判長法  官  袁  從  楨
                                              法  官  姚  勳  昌
                                              法  官  郭  同  奇
右正本證明與原本無異。
如不服本判決應於收受送達後十日內向本院提出上訴書狀，其未敘述上訴之理由者並
得於提起上訴後十日內向本院補提理由書（均須按他造當事人之人數附繕本）。
                                              書記官  陳  玫  伶
中      華      民      國      九十二   年       八      月      一    日
附錄：本判決論罪科刑法條全文
刑法第二百十六條：
行使第二百十條至第二百十五條之文書者，依偽造、變造文書或登載不實事項或使登
載不實事項之規定處斷。
刑法第二百二十條：
在紙上或物品上之文字、符號、圖畫、照像，依習慣或特約，足以為表示其用意之證
明者，關於本章及本章以外各罪，以文書論。
錄音、錄影或電磁紀錄，藉機器或電腦之處理所顯示之聲音、影像或符號，足以為表
示其用意之證明者，亦同。
稱電磁紀錄，指以電子、磁性或其他無法以人之知覺直接認識之方式所製成之紀錄，
而供電腦處理之用者。
刑法第二百十條：
偽造、變造私文書，足以生損害於公眾或他人者，處五年以下有期徒刑。
商標法第六十三條：
明知為前條商品而販賣、意圖販賣而陳列、輸出或輸入者，處一年以下有期徒刑、拘
役或科或併科新臺幣五萬元以下罰金。                                      Ｉ


司法院資訊處製作；財團法人民間司法改革基金會備份。
